【裁判字號】    90,交抗,365
【裁判日期】    900912
【裁判案由】    違反道路交通管理處罰條例
【裁判全文】
臺灣高等法院刑事裁定                              九十年度交抗字第三六五號
    抗  告   人
    即受處分 人  甲○
右列抗告人因違反道路交通管理處罰條例案件，不服臺灣士林地方法院中華民國九十
年八月六日裁定（九十年度交聲字第一七八號）提起抗告，本院裁定如左：
    主  文
抗告駁回。
    理  由
一、按法院受理有關交通事件，準用刑事訴訟法之規定，為道路交通管理處罰條例第
    八十九條所明定；是抗告期間，除有特別規定外，為五日，自送達裁定後起算；
    而期間之計算，依民法之規定，刑事訴訟法第六十五條、第四百零六條第一項分
    別定有明文；又民法第一百二十二條規定於一定期日或期間內，應為意思表示或
    給付者，其期日或其期間之末日，為星期日、紀念日或其他休息日時，以其休息
    日之次日代之，故提起抗告，應於送達裁定後五日內為之；抗告期間是否延長，
    應以該期間之「末日」是否為星期日、紀念日或其他休息日為斷。
二、查本件原審於九十年七月六日所為駁回受處分人異議之裁定書正本，於民國九十
    年七月二十五日由抗告人即受處分人異議狀上所陳報之送達代收人江游麗環收受
    ，有該送達證書可稽，依刑事訴訟法第五十五條第三項之規定，視為已送達於受
    處分人本人，是本案原審上開駁回異議之裁定書於斯時即合法送達於受處分人。
    次查受處分人之送達代收人江游麗環住臺北縣汐止市○○路○段七二巷二六弄二
    二號，依法院訴訟當事人在途期間標準，其在途期間為二日，本件抗告期間經加
    計在途期間二日，其末日為九十年八月一日，係星期三，並非星期日、紀念日或
    其他休息日，無得延長之法定事由，是本案受處分人對於上開駁回異議裁定之抗
    告期間應於九十年八月一日屆滿。抗告人主張其抗告期間應自江游麗環轉交裁定
    書予其本人之日起算，並應扣除遭逢颱風之日數云云，顯於法無據。是抗告人遲
    至九十年八月二日始對該駁回異議之裁定提出抗告，顯已逾抗告之不變期間，原
    裁定以受處分人之抗告違背法律上之程式，予以駁回，並無不合，本件抗告意旨
    徒以該駁回異議之裁定書正本僅記載如不服裁定應於送達後五日內抗告，並未詳
    予說明得抗告之期間，致受處分人不諳法律規定云云，指摘原審於九十年八月六
    日所為駁回其抗告之裁定不當，自無理由，應予駁回。
三、據上論斷，應依道路交通案件處理辦法第二十六條、刑事訴訟法第四百十二條，
    裁定如主文。
中    華    民    國      九十      年      九      月      十二        日
                              臺灣高等法院刑事第十六庭
                                  審判長法  官  許  增  男
                                        法  官  黃  鴻  昌
                                        法  官  蔡  彩  貞
右正本證明與原本無異。
不得再抗告。
                                        書記官  張  淑  芬
中      華      民      國      九十     年    九     月     十三       日


司法院資訊處製作；財團法人民間司法改革基金會備份。
